臺灣臺北地方法院刑事判決
111年度審訴字第766號
公  訴  人  臺灣臺北地方檢察署檢察官
被      告  黃家榮




上列被告因詐欺等案件，經檢察官提起公訴（111年度偵字第730
7、7974、8308號），被告於本院準備程序中就被訴事實為有罪
之陳述，經本院告以簡式審判程序之旨，並聽取當事人之意見後
，經本院合議庭裁定，由受命法官獨任行簡式審判程序，並判決
如下：
    主      文
黃家榮犯如附表所示之罪，各處如附表所示之刑。應執行有期徒
刑壹年陸月。
未扣案犯罪所得新臺幣柒仟元沒收，於全部或一部不能沒收或不
宜執行沒收時，追徵其價額。
    事實及理由
一、按簡式審判程序之證據調查，不受第159條第1項之限制，刑
    事訴訟法第273條之2定有明文，是於行簡式審判程序之案件
    ，被告以外之人於審判外之陳述，除有其他不得做為證據之
    法定事由外，應認具有證據能力，合先敘明。
二、本件犯罪事實及證據，除起訴書犯罪事實及證據補充更正如
    附表所示及被告黃家榮於本院準備程序及審理中之自白外，
    均引用如附件所示檢察官起訴書之記載。
三、應適用之法律及科刑審酌事由
㈠、按洗錢防制法業於民國105年12月28日修正公布，並於106年6
    月28日生效施行（下稱新法）。修正前該法（下稱舊法）將
    洗錢行為區分為將自己犯罪所得加以漂白之「為自己洗錢」
    及明知為非法資金，卻仍為犯罪行為人漂白黑錢之「為他人
    洗錢」兩種犯罪態樣，且依其不同之犯罪態樣，分別規定不
    同之法定刑度。惟洗錢犯罪本質在於影響合法資本市場並阻
    撓偵查，不因為自己或為他人洗錢而有差異，且洗錢之行為
    包含處置（即將犯罪所得直接予以處理）、多層化（即為使
    偵查機關難以追查金流狀況，以迂迴層轉、化整為零之多層
    化包裝方式，掩飾或隱匿特定犯罪所得）及整合（即收受、
    持有或使用他人犯罪所得，使該犯罪所得披上合法之外衣，
    回歸正常金融體系）等各階段行為，其模式不祗一端，上開
    為自己或為他人洗錢之二分法，不僅無助於洗錢之追訴，且
    徒增實務上事實認定及論罪科刑之困擾。為澈底打擊洗錢犯
    罪，新法乃依照國際防制洗錢金融行動工作組織（Financia
    lActionTaskForce，下稱FATF）40項建議之第3項建議，並
    參採聯合國禁止非法販運麻醉藥品和精神藥物公約及聯合國
    打擊跨國有組織犯罪公約之洗錢行為定義，將洗錢行為之處
    置、多層化及整合等各階段，全部納為洗錢行為，而於新法
    第2條規定：「本法所稱洗錢，指下列行為：一、意圖掩飾
    或隱匿特定犯罪所得來源，或使他人逃避刑事追訴，而移轉
    或變更特定犯罪所得。二、掩飾或隱匿特定犯罪所得之本質
    、來源、去向、所在、所有權、處分權或其他權益者。三、
    收受、持有或使用他人之特定犯罪所得。」以求與國際規範
    接軌，澈底打擊洗錢犯罪。又因舊法第3條所規範洗錢犯罪
    之前置犯罪門檻，除該條所列舉特定嚴重危害社會治安及經
    濟秩序之犯罪暨部分犯罪如刑法業務侵占等罪犯罪所得金額
    須在新臺幣（下同）5百萬元以上者外，限定於法定最輕本
    刑為5年以上有期徒刑以上刑之「重大犯罪」，是洗錢行為
    必須以犯上述之罪所得財物或財產上利益為犯罪客體，始成
    立洗錢罪，過度限縮洗錢犯罪成立之可能，亦模糊前置犯罪
    僅在對於不法金流進行不法原因之聯結而已，造成洗錢犯罪
    成立門檻過高，洗錢犯罪難以追訴。故新法參考FATF建議，
    就其中採取門檻式規範者，明定為最輕本刑為6個月以上有
    期徒刑之罪，並將「重大犯罪」之用語，修正為「特定犯罪
    」；另增列未為最輕本刑為6個月以上有期徒刑之罪所涵括
    之違反商標法等罪，且刪除有關犯罪所得金額須在5百萬元
    以上者，始得列入前置犯罪之限制規定，以提高洗錢犯罪追
    訴之可能性。從而新法第14條第1項所規範之一般洗錢罪，
    必須有第3條規定之前置特定犯罪作為聯結，始能成立。例
    如詐欺集團向被害人施用詐術後，為隱匿其詐欺所得財物之
    去向，而令被害人將其款項轉入該集團所持有、使用之人頭
    帳戶，並由該集團所屬之車手前往提領詐欺所得款項，檢察
    官如能證明該帳戶內之資金係本案詐欺之特定犯罪所得，即
    已該當於新法第14條第1項之一般洗錢罪；至若無法將人頭
    帳戶內可疑資金與本案詐欺犯罪聯結，而不該當第2條洗錢
    行為之要件，當無從依第14條第1項之一般洗錢罪論處，僅
    能論以第15條第1項之特殊洗錢罪。至於往昔實務認為，行
    為人對犯特定犯罪所得之財物或利益作直接使用或消費之處
    分行為，或僅將自己犯罪所得財物交予其他共同正犯，祗屬
    犯罪後處分贓物之行為，非本條例所規範之洗錢行為，惟依
    新法規定，倘行為人意圖掩飾或隱匿特定犯罪所得來源，而
    將特定犯罪所得直接消費處分，甚或交予其他共同正犯，或
    由共同正犯以虛假交易外觀掩飾不法金流移動，即難認單純
    犯罪後處分贓物之行為，應仍構成新法第2條第1或2款之洗
    錢行為。申言之，洗錢之定義，在新法施行後，與修正前規
    定未盡相同，因此是否為洗錢行為，自應就犯罪全部過程加
    以觀察，以行為人主觀上具有掩飾或隱匿其特定犯罪所得或
    變得之財產或財產上利益，與該特定犯罪之關聯性，使其來
    源形式上合法化，或使他人逃避刑事追訴、處罰之犯罪意思
    ，客觀上有掩飾或隱匿特定犯罪所得之財物或財產上利益之
    具體作為者，即屬相當（最高法院108年度台上字第3585、2
    299號、109年度台上字第1641、947號刑事判決意旨參照）
    。查本案被告係依「樂仔」指示將所提領之款項交付予共犯
    梁懷隆（另案偵辦中），惟其對「樂仔」、梁懷隆僅有通訊
    軟體可聯繫而不知真實姓名亦無其他聯絡方式，業據被告供
    承在卷，則其將現金交付予梁懷隆後，將無從追查款項之流
    向，使該詐欺所得款項之去向不明，客觀上已製造該詐欺犯
    罪所得金流斷點，達成隱匿犯罪所得之效果，妨礙該詐欺集
    團犯罪之偵查，自構成洗錢防制法第2條第2款「掩飾或隱匿
    特定犯罪所得之本質、來源、去向、所在、所有權、處分權
    或其他權益者」之洗錢行為甚明。
㈡、是核被告如附表所為，均係犯刑法第339條之4第1項第2款之
    三人以上共同詐欺取財罪及洗錢防制法第14條第1項之洗錢
    罪。
㈢、被告與梁懷隆、「樂仔」間，就本案上揭犯行，均具有相互
    利用之共同犯意，並各自分擔部分犯罪行為，故其等就前揭
    犯行具有犯意聯絡及行為分擔，均應論以共同正犯。
㈣、又被告上開行為間具有行為局部、重疊之同一性，應認如附
    表所示犯行均係以一行為同時觸犯刑法第339條之4第1項第2
    款之三人以上共同詐欺取財罪及洗錢防制法第14條第1項之
    洗錢罪，皆為想像競合犯，應依刑法第55條規定，分別從一
    重依刑法第339條之4第1項第2款之三人以上共同詐欺取財罪
    處斷。被告所犯如附表所示之數次犯行，犯意各別、行為互
    殊，應分論併罰。　　　　　　　　
㈤、又被告於本院準備程序及審理中就本案洗錢部分自白犯罪，
    均應依洗錢防制法第16條第2項減輕其刑（最高法院108年度
    台上字第4405、4408號刑事判決同此見解）。而輕罪之減輕
    其刑事由若未形成處斷刑之外部性界限，自得將之移入刑法
    第57條或第59條之科刑審酌事項內，列為是否酌量從輕量刑
    之考量因子（109年度台上字第3936號刑事判決意旨參照 ）
    ，本件洗錢減輕其刑部分自得作為科刑審酌事項，先予敘明
    。
㈥、爰以行為人之責任為基礎，審酌被告本案負責持提款卡領款
    後轉交款項之犯罪情節及如附表所示被害人受損金額，兼衡
    被告於本院準備程序及審理中坦承犯行之犯後態度，被告自
    陳目前經濟能力無法賠償被害人之損害，而尚未與被害人和
    解賠償，及其合於前開輕罪之減刑事宜之量刑有利因子，並
    參酌其高中肄業之智識程度，自述入監前生活來源仰賴朋友
    ，無需扶養之人之家庭經濟狀況等一切情狀，量處如主文所
    示之刑，並定應執行之刑，以示懲儆。
四、沒收部分
    按犯罪所得，屬於犯罪行為人者，沒收之，於全部或一部不
    能沒收或不宜執行沒收時，追徵其價額，刑法第38條之1第1
    項前段及第3項定有明文。本案被告交款後，實際所得為領
    款金額之百分之1.5，業據其供承在卷（見111年度偵字第73
    07號卷第15頁、第108頁，111年度偵字第7974號卷第17頁，
    111年度偵字第8308號卷第12頁），而被告本案實際提領金
    額（提領高於被害人匯款金額者，以被害人實際匯款金額計
    算）合計51萬6,302元（計算式：112,233+99,972+82,000+4
    9,985+6,000+17,000+29,989+99,000+20,123=516,302），
    依其所述報酬比例計算應得金額為7,744元【計算式：516,3
    02×1.5％＝7,744（小數點後部分捨去）】，惟一般車手自提
    款金額中取得報酬者，因提款時多以仟元鈔為提領單位，故
    認被告本件犯罪所得為7,000元，雖未扣案，仍應依前揭規
    定諭知沒收，並於全部或一部不能沒收或不宜執行沒收時，
    追徵其價額。　　　　
據上論斷，應依刑事訴訟法第273條之1第1項、第299條第1項前
段、第310條之2、第454條第2項，洗錢防制法第14條第1項、第1
6條第2項，刑法第11條前段、第339條之4第1項第2款、第28條、
第55條、第51條第5款、第38條之1第1項前段、第3項，刑法施行
法第1條之1第1項，判決如主文。
本案經檢察官陳建宏提起公訴，檢察官蔡名堯到庭執行職務。
中　　華　　民　　國　　111 　年　　6 　　月　　17　　日
                    刑事第二十庭法  官    謝欣宓
上正本證明與原本無異。 
如不服本判決應於收受送達後20日內向本院提出上訴書狀，並應
敘述具體理由；其未敘述上訴理由者，應於上訴期間屆滿後20日
內向本院補提理由書（均須按他造當事人之人數附繕本）「切勿
逕送上級法院」。告訴人或被害人如對於本判決不服者，應具備
理由請求檢察官上訴，其上訴期間之計算係以檢察官收受判決正
本之日期為準。因疫情而遲誤不變期間，得向法院聲請回復原狀
。
                                書記官    朱俶伶　
中　　華　　民　　國　　111 　年　　6 　　月　　17　　日
附錄本案論罪科刑法條
中華民國刑法第339條之4
犯第339條詐欺罪而有下列情形之一者，處1年以上7年以下有期
徒刑，得併科1百萬元以下罰金：
一、冒用政府機關或公務員名義犯之。
二、三人以上共同犯之。
三、以廣播電視、電子通訊、網際網路或其他媒體等傳播工具，
    對公眾散布而犯之。
前項之未遂犯罰之。
洗錢防制法第14條
有第二條各款所列洗錢行為者，處7年以下有期徒刑，併科新臺
幣5百萬元以下罰金。
前項之未遂犯罰之。
前二項情形，不得科以超過其特定犯罪所定最重本刑之刑。
附表：
編號 起訴書附表編號 補充更正起訴書證據清單及附表內容 罪名及宣告刑 一 1 起訴書提款金額欄之「2萬5元、2萬5元、2萬5元、2萬5元、2萬5元、2萬5元、2萬5元、2,005元(※以上所提領者亦包含110年12月9日19時47分許所匯入之不明款項2萬9,985元)」更正為「2萬元6筆」；證據部分補充「提領一覽表（見111年度偵字第7307號卷第43頁）」 黃家榮犯三人以上共同詐欺取財罪，處有期徒刑壹年。 二 2  黃家榮犯三人以上共同詐欺取財罪，處有期徒刑壹年。 三 3 起訴書提款金額欄補充「（均含手續費5元）」；證據部分補充「提領清冊（見111年度偵字第7974號卷第49頁）」 黃家榮犯三人以上共同詐欺取財罪，處有期徒刑壹年。 四 4 起訴書附表匯款/轉帳時間欄增列「同日下午4時42分」、詐騙金額欄增列「1萬17元」、提款時間欄增列「同日下午4時48分」、提款金額欄增列「1萬5元」並補充「（均含手續費5元）」；證據部分補充「提領清冊（見111年度偵字第7974號卷第49頁）」 黃家榮犯三人以上共同詐欺取財罪，處有期徒刑壹年。 五 5 起訴書提款金額欄補充「（均含手續費5元）」；證據部分補充「提領清冊（見111年度偵字第7974號卷第49頁）」 黃家榮犯三人以上共同詐欺取財罪，處有期徒刑壹年。 六 6 起訴書提款金額欄補充「（含手續費5元）」；證據部分補充「提領清冊（見111年度偵字第7974號卷第49頁）」 黃家榮犯三人以上共同詐欺取財罪，處有期徒刑壹年。 七 7 起訴書提款金額欄補充「（含手續費5元）」；證據部分補充「提領清冊（見111年度偵字第7974號卷第49頁）」 黃家榮犯三人以上共同詐欺取財罪，處有期徒刑壹年。 八 8 起訴書提款金額欄補充「（均含手續費5元）」；證據部分補充「提領熱點、一覽表（見111年度偵字第8308號卷第87至89頁）」 黃家榮犯三人以上共同詐欺取財罪，處有期徒刑壹年。 九 9 起訴書證據部分補充「提領熱點、一覽表（見111年度偵字第8308號卷第87至89頁）」 黃家榮犯三人以上共同詐欺取財罪，處有期徒刑壹年。 十 10 起訴書提款金額欄補充「（均含手續費5元）」；證據部分補充「提領熱點、一覽表（見111年度偵字第8308號卷第87至89頁）」 黃家榮犯三人以上共同詐欺取財罪，處有期徒刑壹年。 
附件：
臺灣臺北地方檢察署檢察官起訴書
                                     111年度偵字第7307號
                                                第7974號
                                                第8308號
　　被　　　告　黃家榮　男　22歲（民國00年0月00日生）
　　　　　　　　　　　　住新北市○○區○○街0巷00號4樓
　　　　　　　　　　　　（另案羈押在法務部矯正署屏東看守所）
　　　　　　　　　　　　國民身分證統一編號：Z000000000號
上列被告因詐欺等案件，業經偵查終結，認應提起公訴，茲將犯
罪事實及證據並所犯法條分敘如下：
　　　　犯罪事實
一、黃家榮明知梁懷隆（另由臺北市政府警察局信義分局偵辦中
    ）及真實姓名、年籍不詳，暱稱「樂仔」之人均為詐欺集團
    成員，然為賺取報酬，竟與「樂仔」、梁懷隆及所屬詐欺集
    團其他不詳成員共同意圖為自己不法所有，而基於詐欺及洗
    錢之犯意聯絡，自民國110年11月間起，加入「樂仔」、梁
    懷隆所屬詐欺集團而擔任提款車手之工作。渠等分工方式係
    先由該詐欺集團不詳成員以附表所示方式詐騙附表所示之人
    ，致使附表所示之人誤信為真，而依指示將附表所示款項匯
    至指定之附表所示人頭帳戶後，再由黃家榮依「樂仔」之指
    示，先至指定地點向梁懷隆領取上開人頭帳戶提款卡及密碼
    ，復於附表所示時間，持上開人頭帳戶提款卡至附表所示地
    點之自動櫃員機提領上開詐騙所得，最後再將所提領之款項
    交付予梁懷隆。嗣附表所示之人察覺受騙後報警處理，經警
    調閱相關自動櫃員機監視器錄影畫面比對追查後，始循線查
    悉上情。
二、案經洪崙棋、游佳倩、謝巧苓、陳亦修、魏珮如、李彥廷分
    別訴由臺北市政府警察局信義分局、松山分局、文山第二分
    局報告偵辦。
　　　　證據並所犯法條
一、證據清單及待證事實：
編號 證據名稱 待證事實 (一) 被告黃家榮於警詢及偵查中之供述 坦承自上開時間起，加入「樂仔」所屬集團而擔任領款工作，並依「樂仔」之指示，前往向梁懷隆領取提款卡及密碼後，再持該提款卡進行領款，最後將所領得款項交予梁懷隆等事實。 (二) 1、告訴人洪崙棋、游佳倩、謝巧苓、陳亦修、魏珮如、李彥廷及被害人莊思瑾、陳怡安、陳泰宇、黃芷葳於警詢之指訴； 2、內政部警政署反詐騙諮詢專線紀錄表、受理詐騙帳戶通報警示簡便格式表、金融機構聯防機制通報單； 3、相關金融帳戶交易明細資料 證明告訴人洪崙棋、游佳倩、謝巧苓、陳亦修、魏珮如、李彥廷及被害人莊思瑾、陳怡安、陳泰宇、黃芷葳遭不詳詐欺集團成員以附表所示手法詐騙後，而依對方之指示，將附表所示款項匯至指定帳戶等事實。 (三) ATM提領紀錄、ATM錄影畫面擷圖影像 證明被告黃家榮於附表所示時、地，領取附表所示帳戶內款項之事實。 (四) 臺灣士林地方檢察署檢察官111年度偵字第2129號等案件起訴書 佐證被告本件犯行。 
二、核被告黃家榮所為，係犯刑法第339條之4第1項第2款三人以
    上共同犯詐欺取財及違反洗錢防制法第2條第1款、第2款規
    定，而應依同法第14條第1項處罰之一般洗錢等罪嫌。被告
    與「樂仔」、梁懷隆及所屬詐欺集團其他不詳成員間，有犯
    意聯絡及行為分擔，請論以共同正犯。被告係以一行為同時觸
    犯三人以上共同犯詐欺取財及一般洗錢2罪名，乃想像競合
    犯，請依刑法第55條規定從一重之三人以上共同犯詐欺取財
    罪嫌處斷。另關於被告本件犯罪所得，倘於裁判前未能實際
    合法發還被害人，併請依刑法第38條之1第1項前段規定宣告
    沒收，或依同條第3項規定於全部或一部不能沒收或不宜執
    行沒收時，追徵其價額。
三、依刑事訴訟法第251條第1項提起公訴。
　　此　致
臺灣臺北地方法院
中　　華　　民　　國　 111　　年　　3 　　月　　17　　日
　　　　　　　　　　　　　檢　察　官      陳 建 宏
本件正本證明與原本無異
中　　華　　民　　國　 111　　年　　4 　　月　　1 　　日
　　　　　　　　　　　    書　記　官      郭 柏 漢
附錄本案所犯法條
中華民國刑法第339條
（普通詐欺罪）
意圖為自己或第三人不法之所有，以詐術使人將本人或第三人之
物交付者，處 5 年以下有期徒刑、拘役或科或併科 50 萬元以
下罰金。
以前項方法得財產上不法之利益或使第三人得之者，亦同。
前二項之未遂犯罰之。
中華民國刑法第339條之4
犯第 339 條詐欺罪而有下列情形之一者，處 1 年以上 7 年以
下有期徒刑，得併科 1 百萬元以下罰金：
一、冒用政府機關或公務員名義犯之。
二、三人以上共同犯之。
三、以廣播電視、電子通訊、網際網路或其他媒體等傳播工具，
    對公眾散布而犯之。
前項之未遂犯罰之。
洗錢防制法第2條
本法所稱洗錢，指下列行為：
一、意圖掩飾或隱匿特定犯罪所得來源，或使他人逃避刑事追訴
    ，而移轉或變更特定犯罪所得。
二、掩飾或隱匿特定犯罪所得之本質、來源、去向、所在、所有
    權、處分權或其他權益者。
三、收受、持有或使用他人之特定犯罪所得。
洗錢防制法第14條
有第二條各款所列洗錢行為者，處 7 年以下有期徒刑，併科新
臺幣 5 百萬元以下罰金。
前項之未遂犯罰之。
前二項情形，不得科以超過其特定犯罪所定最重本刑之刑。
附表：
編號 被害人 詐騙方式 匯款/轉帳時間(依詐騙帳戶交易明細所示) 詐騙帳戶 詐騙金額(依詐騙帳戶交易明細所示) 提款時間(依詐騙帳戶交易明細所示) 提款地點 提款金額(依詐騙帳戶交易明細所示) 1 洪崙棋 (告訴) 不詳詐欺集團成員於110年12月9日19時36分前某時許，致電洪崙棋並佯稱：因洪崙棋之路跑活動報名資料出現錯誤，是洪崙棋須依指示操作匯款以取消錯誤扣款云云，致洪崙棋誤信為真，爰依指示匯款右列款項至右列帳戶。 110年12月9日19時36分許 郵局帳號000-00000000000000號帳戶（戶名：高忠義） 新臺幣（下同）5萬2,123元 110年12月9日19時54分許至同日時59分許間 華南商業銀行永吉分行（臺北市○○區○○○路0段000號）之自動櫃員機 2萬5元、 2萬5元、 2萬5元、 2萬5元、 2萬5元、 2萬5元、 2萬5元、 2,005元 (※以上所提領者亦包含110年12月9日19時47分許所匯入之不明款項2萬9,985元) 2 游佳倩 (告訴) 不詳詐欺集團成員於110年12月9日19時40分前某時許，致電游佳倩並佯稱：因游佳倩之路跑活動報名資料出現錯誤，是游佳倩須依指示操作匯款以取消錯誤扣款云云，致游佳倩誤信為真，爰依指示匯款右列款項至右列帳戶。 110年12月9日19時40分許、同日時44分許 (同上) 4萬9,987元、1萬123元    3 謝巧苓 (告訴) 不詳詐欺集團成員於110年12月4日15時49分前某時許，致電謝巧苓並佯稱：因謝巧苓之前消費時之會員資料出現錯誤，是謝巧苓須依指示操作匯款以取消錯誤扣款云云，致謝巧苓誤信為真，爰依指示匯款右列款項至右列帳戶。 110年12月4日15時49分許、同日時54分許 郵局帳號000-00000000000000號帳戶（戶名：羅琳） 4萬9,986元、4萬9,986元 110年12月4日15時54分許至同日時58分許間 上海商業儲蓄銀行民生分行（臺北市○○區○○○路000號）之自動櫃員機 2萬5元、 2萬5元、 2萬5元、 2萬5元、 2萬5元 4 陳亦修 (告訴) 不詳詐欺集團成員於110年12月4日16時20分前某時許，致電陳亦修並佯稱：因陳亦修之會員資料出現錯誤，是陳亦修須依指示操作匯款以取消錯誤扣款云云，致陳亦修誤信為真，爰依指示匯款右列款項至右列帳戶。 110年12月4日16時20分許、同日時24分許 郵局帳號000-00000000000000號帳戶（戶名：張炫平） 4萬9,986元、2萬2,017元 110年12月4日16時25分許至同日時28分許間 第一商業銀行長春分行（臺北市○○區○○○路000號）之自動櫃員機 2萬5元、 2萬5元、 2萬5元、 1萬2,005元 5 魏珮如 (告訴) 不詳詐欺集團成員於110年12月4日16時35分前某時許，致電魏珮如並佯稱：因魏珮如之會員資料出現錯誤，是魏珮如須依指示操作匯款以取消錯誤扣款云云，致魏珮如誤信為真，爰依指示匯款右列款項至右列帳戶。 110年12月4日16時35分許 華南商業銀行帳號000-000000000000號帳戶（戶名：楊德慧） 4萬9,985元 110年12月4日16時42分許至同日時43分許間 臺灣銀行民生分行（臺北市○○區○○○路000號）之自動櫃員機 2萬5元、 2萬5元、 1萬5元 6 莊思瑾 不詳詐欺集團成員於110年12月4日16時44分前某時許，致電莊思瑾並佯稱：因莊思瑾之會員資料出現錯誤，是莊思瑾須依指示操作匯款以取消錯誤扣款云云，致莊思瑾誤信為真，爰依指示匯款右列款項至右列帳戶。 110年12月4日16時44分許 (同上) 6,123元 110年12月4日16時55分許 (同上) 6,005元 7 陳怡安 不詳詐欺集團成員於110年12月4日17時38分前某時許，致電陳怡安並佯稱：因陳怡安之會員資料出現錯誤，是陳怡安須依指示操作匯款以取消錯誤扣款云云，致陳怡安誤信為真，爰依指示匯款右列款項至右列帳戶。 110年12月4日17時38分許 (同上) 1萬7,602元 110年12月4日17時59分許 國泰世華商業銀行永平分行（臺北市○○區○○○路000號）之自動櫃員機 1萬7,005元 8 李彥廷 (告訴) 不詳詐欺集團成員於110年12月6日19時15分前某時許，致電李彥廷並佯稱：因李彥廷之訂單資料出現錯誤，是李彥廷須依指示操作匯款以取消錯誤扣款云云，致李彥廷誤信為真，爰依指示匯款右列款項至右列帳戶。 110年12月6日19時15分許 台北富邦商業銀行帳號000-00000000000000號帳戶（戶名：蔡欣倚） 2萬9,989元 110年12月6日19時22分許、同日時23分許 第一商業銀行景美分行（臺北市○○區○○街00號）之自動櫃員機 2萬5元、 1萬5元 9 陳泰宇 不詳詐欺集團成員於110年12月6日19時47分前某時許，致電陳泰宇並佯稱：因陳泰宇之訂單資料出現錯誤，是陳泰宇須依指示操作匯款以取消錯誤扣款云云，致陳泰宇誤信為真，爰依指示匯款右列款項至右列帳戶。 110年12月6日19時47分許 (同上) 9萬9,963元 110年12月6日19時52分許 台北富邦商業銀行景美分行（臺北市○○區○○街00號）之自動櫃員機 9萬9,000元 10 黃芷葳 不詳詐欺集團成員於110年12月6日20時29分前某時許，致電黃芷葳並佯稱：因黃芷葳之訂單資料出現錯誤，是黃芷葳須依指示操作匯款以取消錯誤扣款云云，致黃芷葳誤信為真，爰依指示匯款右列款項至右列帳戶。 110年12月6日20時29分許  (同上) 2萬123元 110年12月6日20時31分許、同日時32分許 臺灣土地銀行文山分行（臺北市○○區○○路000號）之自動櫃員機 2萬5元、 1,005元